

ROMAIN KORDALSKI

O Lille

DEVELOPPEUR WEB

À PROPOS DE MOI

Agé de 31 ans, je viens de terminer une formation en développement web et suis actuellement en stage. Je suis passionné d'informatique, c'est pourquoi j'ai choisi de me reconvertir pour pouvoir travailler dans un secteur qui me motive vraiment. J'ai un bon sens de l'autoformation et suis à l'aise avec les technologies du web. Je veux maintenant proposer mes services à une entreprise en CDD ou CDI pour intégrer des projets concrets et continuer à évoluer professionnellement.



romain.kordalski@gmail.com



06-32-38-13-79



<u>github.com/RomainKORDALSKI</u>



linkedin.com/in/romain-kordalski/



romainkordalski.vercel.app

LANGUES

Anglais

COMPÉTENCES

- Esprit d'équipe
- Créativité
- Pensée analytique
- Autonome
- Adaptation
- Résolution des problèmes

SKILLS DEV

HTML/CSS NodeJS JavaScript
React Next.JS SQL
Saas Git Express
Vue.js Nuxt TypeScript

EXPERIENCES

Antares - Full Remote - Développeur web en stage 2024 - Aujourd'hui

suis passionné d'informatique, c'est pourquoi j'ai choisi Participation au développement de projets : intégration d'API, de me reconvertir pour pouvoir travailler dans un secteur tests, débogage, UI/UX et revues de code. Renforcement des qui me motive vraiment. J'ai un bon sens de compétences en JavaScript, TypeScript, Vue.js, et Nuxt 3.

NovaGreen - Magasinier - Wavrin- 59136 2022 - Aujourd'hui

Gestion des stocks, prise de commandes, service client, optimisation du stock et logistique (chargement/déchargement).

Atlantic - Opérateur/Cariste - Billy-Berclau - 62138 2020 - 2022

Réglage, approvisionnement, vérification, débogage et entretien des machines. Résolution de problèmes et optimisation de la production avec un fort engagement qualité.

Bridgestone - Conducteur de ligne - Béthune - 62400 2016 - 2020

Supervision des machines pour la préparation des composants de pneus : réglage, approvisionnement, résolution de problèmes. En tant que team leader, gestion d'équipe et optimisation de l'efficacité opérationnelle.

La ferme du paradis - Ouvrier horticole - Seclin - 59113 2016 - 2020

Gestion des cultures, optimisation des processus et entretien des équipements. Développement de l'esprit d'équipe, gestion des priorités et résolution rapide de problèmes.

FORMATIONS

O'Clock - 2024

TP - Développeur web et web mobile Niveau 5

Certification Opquast - 2024

Intégrer les règles et le vocabulaire assurance qualité web dans sa pratique professionnelle

Centre de formation Apprentis Horticole - 2015

BTS Production Horticole



Madame, Monsieur,

Vous désirez intégrer un développeur web au top?

Alors, je vous présente ma candidature pour un poste de développeur web, en full stack, back-end ou front-end.

Pourquoi je suis développeur web?

Après une reconversion professionnelle soigneusement réfléchie, j'ai récemment achevé une formation intensive à l'école **O'Clock**.

Avant cela, mon parcours professionnel a été varié, axé sur des métiers choisis pour leur aspect pratique plutôt que par passion. Cependant, je n'ai jamais abandonné mon rêve de coder, rêve qui m'anime depuis l'âge de 14 ans, lorsque j'ai découvert la programmation à travers les tutoriels du "Site du Zéro". Avec le temps et les aléas de la vie, j'ai dû mettre ce projet de côté, mais aujourd'hui, à 31 ans, j'ai pris la décision de me consacrer pleinement à ce que j'aime.

Mon expérience en tant que développeur web?

Pendant cette formation, j'ai acquis des compétences solides en développement web et maîtrisé plusieurs technologies modernes.

Actuellement en immersion en entreprise, je me perfectionne sur le framework Nuxt.js (Vue.js), avec une spécialisation plutôt orientée front-end, pour le moment.

En termes de compétences techniques, voici les technologies avec lesquelles je suis à l'aise (acquises en formation): HTML, CSS, Node.js (Express), React, Git, SQL (PostgreSQL), NoSQL (MongoDB), ainsi que l'ORM Sequelize.

En complément, je me suis formé de manière autonome à **Next.js**, **Nuxt.js** (**Vue.js**), **Sass** (**SCSS**), **et Tailwind CSS**.

J'ai également une bonne maîtrise des outils collaboratifs tels que Notion, Figma, CitHub et Slack, ce qui me permet de travailler de manière fluide au sein d'une équipe.

Mes réalisations?

J'ai également travaillé sur plusieurs projets parallèles pendant ma formation, projets que vous pouvez découvrir sur mon portfolio, et je veille activement à me tenir informé des nouvelles tendances technologiques pour rester à jour dans un domaine en constante évolution. Mon objectif pour répondre à vos objectifs ?

J'ai opté pour un parcours en transition professionnelle, ce qui me permets de conserver la sécurité du CDI sur un tout autre métier qui ne correspond pas à mes aspirations.

Mon objectif c'est donc de pouvoir transformer cette formation / opportunité en réel tremplin pour moi mais aussi pour votre entreprise qui saura compter sur ma détermination et ma motivation à toute épreuve!

Pourquoi moi?

Mon parcours atypique me pousse à m'investir davantage. Je suis extrêmement motivé, conscient que je dois encore acquérir de l'expérience pour exceller. Je suis avant tout en quête d'opportunités pour enrichir mes compétences et m'inscrire durablement dans ce monde qui me correspond parfaitement.

Convaincu(e) ?! Je reste à votre entière disposition pour en échanger de vive voix et vous assurer que je suis la personne dont vous avez besoin !



romain.kordalski@gmail.com



06-32-38-13-79



github.com/RomainKORDALSKI



linkedin.com/in/romain-kordalski/



romainkordalski.vercel.app

